【裁判字號】    89,上易,3024
【裁判日期】    900220
【裁判案由】    竊盜
【裁判全文】
臺灣高等法院臺中分院刑事判決                  八十九年度上易字第三○二四號
    上  訴  人  臺灣台中地方法院檢察署檢察官
    上  訴  人
    即  被  告  乙○○
    選任辯護人  黃興木
右上訴人因被告竊盜案件，不服臺灣臺中地方法院八十九年度易字第三二七七號中華
民國八十九年十月二十六日第一審判決（起訴案號：臺灣臺中地方法院檢察署八十九
年度偵字第一五○三四號），提起上訴，本院判決如左：
    主  文
原判決撤銷。
乙○○連續竊盜，累犯，處有期徒刑壹年拾月。
    事  實
一、乙○○於民國（以下同）八十七年間因竊盜案件，經判處有期徒刑一年六月，於
    八十九年二月十八日執行完畢，仍不知悔改，復意圖為自己不法之所有，並基於
    概括之犯意，先於八十九年九月十日二十一時許，在臺中市○區○○路與精武路
    口之中山公園附近，趁丙○○所有停放該處，置於車號ＹＩＺ─四九三號重型機
    車後座置物箱上之鑰匙二支疏未取走，竊取該部機車，得手後供己代步使用。嗣
  於八十九年九月十一日十五時十分許，乙○○駕駛該機車，行經臺中市○○路與
    民族路口時為警當場場獲，並扣得丙○○遭竊之機車一部及鑰匙二支（業經丙○○領回）。其後乙○○復於八十九年十月十三日凌晨零時許，在臺中市○○路○
    段干城車站對面騎樓下，竊取甲○○所有前已失竊而由不詳姓名人佔有使用中之
    車牌號碼ＫＢＭ─一○二號重機車一部（原車主甲○○於八十九年十月十日凌晨
    四時許，在臺中縣大雅鄉○○村○○路四○一號前失竊），得手後供己代步。嗣
    於同年十月十三日凌晨一時三十分許，乙○○駕駛上開ＫＢＭ─一○二號重機車
    行經臺中縣潭子鄉○○路○段一號旁，為警當場查獲。
二、案經臺中市警察局第一分局報請臺灣臺中地方法院檢察署檢察官偵查起訴，以及
    臺中縣警察局豐原分局報請臺灣臺中地方法院檢察署檢察官偵查後移送本院併案
    審理（案號為八十九年度偵字第一八一○八號）。
    理  由
一、上訴人即被告乙○○（以下稱被告）除對於取走ＫＢＭ─一○二號重機車認不構
    成竊盜罪外，對於上開事實均坦承不諱，核與被害人丙○○、甲○○於警訊時證
    述其所有前開機車遭竊等情相符，並有贓物認領保管收據二張、照片四幀、車輛
    竊盜、車牌失竊資料個別查詢報表─查詢車輛認可資料一紙附卷可稽。又竊盜罪
    之客體不以他人所有為限，即使他人因犯罪而取得之動產，若該動產在他人支配
    下而意圖不法之所有，將之取走，仍應成立竊盜罪。本件該ＫＢＭ─一○二車輛
    原雖在甲○○持有中被不詳姓名人竊取，該不詳姓名人嗣後將該贓車暫停於騎樓
    下，被告將之開走，使之脫離該不詳姓名人持有，仍應成立竊盜罪。且被告所開
    走者，外觀上係他人所暫停放之車輛，其主觀上亦在行竊，尚難因該車實際上原
    由某不詳姓名人自甲○○處竊得，即可論以較輕之侵占離本人所持有之物罪。被
    告上開所辯，係避重就輕之詞，不足採信。被告罪證明確，犯行堪以認定。
二、核被告所為，係犯刑法第三百二十條第一項之竊盜罪。被告前後二次竊盜行為，
    時間緊接，所犯罪名相同，顯係出於概括之犯意為之，為連續犯，應依刑法第五
    十六條之規定以一罪論，並加重其刑。被告於八十七年因竊盜案件，經判處有期
    徒刑一年六月，於八十九年二月十八日執行完畢，有臺灣臺中地方法院檢察署刑
    案資料查註紀錄表及臺灣高等法院被告全國前案紀錄表各一件附卷可稽，其於受
    有期徒刑之執行完畢後，五年內再犯本件有期徒刑以上之罪，為累犯，應依刑法
    第四十七條規定加重其刑。公訴人雖僅就前一之竊盜犯罪行為起訴，餘者未於起
    訴書中敘及，但連續犯為裁判上一罪，檢察官就犯罪事實一部起訴，依刑事訴訟
    法第二百六十七條規定，其效力及於全部，法院自屬有權一併審理。原審予以論
    罪科刑，固非無見，惟原判決對於未於起訴書中敘及而為起訴效力所及之部分，
    未及審酌，自有未洽。被告上訴意旨認原判決量刑過重，固無可取，但原判決既
    有前述可議之處，即屬無可維持，應由本院撤銷改判。爰審酌被告犯罪之動機、
    目的、手段、曾因竊盜罪經判處有期徒刑一年六月並執行完畢仍不知悔改之品行
    ，且正值青年不思自食其力，為代步用即連續竊取他人機車之習性，惟其犯罪所
    生之損害非鉅，並坦承犯罪之犯後態度良好等一切情狀，仍量處如主文第二項所
    示之刑，以示懲儆。
三、據上論結，應依刑事訴訟法第三百六十九條第一項前段、第三百六十四條、第二
    百九十九條第一項前段，刑法第五十六條、三百二十條第一項、第四十七條，罰
    金罰鍰提高標準條例第一條前段，判決如主文。
本案經檢察官丁○○到庭執行職務。
中      華      民      國      九十      年      二      月    二十    日
                                臺灣高等法院臺中分院刑事第十庭
                                      審判長法  官  林  照  明
                                            法  官  江  德  千
                                            法  官  蕭  廣  政
右正本證明與原本無異。
不得上訴。
                                            書記官  黃  禎  祥
中      華      民      國    九十      年      二      月    二十二    日
附錄論罪科刑法條：
刑法第三百二十條 ：
意圖為自己或第三人不法之所有，而竊取他人之動產者，為竊盜罪，處五年以下有期
徒刑、拘役或五百元以下罰金。
                                                                        Ｃ


司法院資訊處製作；財團法人民間司法改革基金會備份。
